【裁判字號】    94,上易,754
【裁判日期】    950227
【裁判案由】    竊盜
【裁判全文】
臺灣高等法院高雄分院刑事判決         94年度上易字第754號
上  訴  人  臺灣高雄地方法院檢察署檢察官
被      告  丁○○
上列上訴人因被告竊盜案件，不服臺灣高雄地方法院94年度易字
第1391號中華民國94年9 月30日第一審判決（起訴案號：臺灣高
雄地方法院檢察署94年度偵緝字第1333、1334、1335號、併案案
號：94年度偵字第19107 號、94年度偵字第26214 號），提起上
訴，本院判決如下：
    主  文
原判決撤銷。
丁○○共同連續竊盜，處有期徒刑捌月。扣案之機車鑰匙壹支沒
收。
    事  實
一、丁○○意圖為自己不法所有，並基於竊盜之概括犯意，先後
    為下列竊盜犯行：
(一)於民國93年6 月14日下午4 時許，在高雄市○鎮區○○街66
    巷1 號前（起訴書誤載為高雄市前鎮區鎮○○街113 號），
    竊取停放於該處車牌號碼為ＸＹＢ─３２５號陳萓妮所有之
    重型機車1 部後，將之駛離現場而竊取之。又於同年6 月14
    日下午4 時許後之不詳時間，在高雄市旗津區北汕巷60號某
    處之牆邊，徒手竊取甲○○所有車牌號碼ＸＲＬ─０８０號
    機車之車牌，得手後，隨即將該車牌懸掛在上開竊得之車牌
    號碼ＸＹＢ─３２５號重型機車上使用。嗣於94年2 月15日
    下午1 時許，丁○○騎乘該車行經高雄市○○區○○路與五
    福路口，為警當場攔檢查獲，並扣得陳萓妮所有之上開機車
    及鑰匙2 支。
(二)於94年4 月14日下午3 時許，在高雄市○鎮區○○街2 號前
    ，見乙○○所有車牌號碼ＴＧＮ─１６１號輕型機車鑰匙未
    拔下，遂以該鑰匙啟動引擎後騎乘機車離去而竊取之，得手
    後供己代步使用。嗣於同年月22日下午6 時20分許，在高雄
    市○○區○○街477 號前，為警查獲，並扣得乙○○所有之
    上開機車及鑰匙2 支。
(三)於94年4 月28日上午10時許，在高雄市前鎮區○○○○路2
    號前，持自備鑰匙1 支發動停放於該處車牌號碼為ＷＨＵ－
    ９７３號丙○○所有，由鄭國忠使用之輕型機車1 部後，將
    之駛離現場而竊取之。嗣於同年月29日晚上9 時許，丁○○
    騎乘該車行經高雄市○○區○○路與高速公路口東側，為警
    當場查獲，並扣得丙○○所有之上開機車及丁○○所有供竊
    盜所用之鑰匙1 支。。
（四）於94年5 月間，在高雄市高雄港漁人碼頭附近，趁洪嘉駿
      不注意之際，竊取洪嘉駿所有之台灣大哥大門號00000000
      00號，摩托羅拉牌V266型、序號000000000000000 號手機
      1 支，得手後即將手機以1400元之價格售予高雄市新興區
      ○○○路152 號，由不知為贓物之詹再添所經營之亞東電
      話工程公司，得款供己花用。
（五）於94年8 月18日下午1 時15分許，在高雄市旗津區旗津3
      某處，與黃明生（另案由台灣高雄地方法院審理）共同意
      圖為自己不法之所有，趁潘芳玫專心欣賞風景而不注意之
      際，由黃明生下手竊取潘芳玫所有置放在腳踏車前菜籃之
      腰包1 只（內置有現金4300元、BENQ牌手機1 支、水壺1
      個、借書證2 紙、身分證暨健保卡及駕照各1 紙），得手
      後即逃逸離去。嗣於同日下午3 時30分許，在高雄市旗津
      區上竹巷151 號前為警攔檢盤查而查獲。
二、案經高雄縣政府警察局及內政警政署鐵路警察局第三警務段
    移請臺灣高雄地方法院檢察署檢察官偵查起訴。
    理  由
一、上揭（一）、（二）、（三）之竊盜犯罪事實，業據被告丁
    ○○於原審審理中坦承不諱，（五）之竊盜犯罪事實亦經被
    告丁○○在警詢、偵查中供認不諱，所自白之竊盜犯罪事實
    ，核與被害人陳萓妮、甲○○之配偶蘇麗卿、乙○○、鄭國
    忠、潘芳玫於警詢時證述之情節大致相符，又與共犯黃明生
    在偵查中所供述關於伊等共同竊盜被害人潘芳玫財物（上開
    （五）部分之事實）之情節相一致，並有贓物認領保管收據
    5 紙、車輛竊盜資料個別查詢報表─查詢車輛認可資料2 份
    、車籍作業系統─查詢認可資料、車輛協尋證明單、車輛尋
    獲電腦輸入單各1 紙及被告所有供竊盜所用之鑰匙1 支扣案
    可稽。是被告之自白核與事實相符。又被告雖在警詢中矢口
    否認上開（四）部分之犯罪事實，辯稱：該支手機係朋友「
    阿龍」交給他的，並非伊偷竊的云云，惟查，上開手機確係
    被害人洪嘉駿在上揭時間地點失竊乙節，已經被害人洪嘉駿
    在警詢中指陳明確，而該支手機係被告持往詹再添所經營之
    「亞東電話工程公司」以1400元之價格出售予詹再添而經警
    查獲之事實亦據被告在警詢中供承不諱，並有中古手機讓渡
    契約書1 紙附卷可稽。被告雖空言辯稱該支手機係綽號「阿
    龍」之人所交付，惟被告卻始終無法提出所指「阿龍」者之
    真實姓名或住所以供查證而實其說，所辯顯係卸責之詞，不
    足採信，被告顯係於上開時地竊得該支手機並持往出售變價
    。綜上所述，本件事證明確，被告上開犯行，均堪認定。
二、核被告所為，係犯刑法第320 條第1 項之普通竊盜罪。被告
    就上揭（五）之竊盜犯行，與黃明生間有犯意聯絡及行為分
    擔，係共同正犯。被告先後多次竊盜犯行，時間緊接，觸犯
    構成要件相同之罪，顯係基於概括犯意反覆為之，應依刑法
    第56條連續犯之規定，論以一罪並加重其刑。
三、原審為論罪科刑判決固非無見，惟原判決未及就併案部分之
    竊盜犯罪事實（即事實欄（四）、（五）之事實）併予審判
    尚有未洽，檢察官上訴意旨指摘及此，上訴為有理由，自應
    由本院將原判決予撤銷改判。爰審酌被告正值壯年，且身體
    健全，卻不思以正當方式賺錢謀生，竟一再竊取他人財物，
    犯後坦承犯行之態度、竊得財物之價值非高等其他一切情狀
    ，量處如主文第2 項所示之刑。扣案之鑰匙1 支，為被告所
    有，且係供其犯罪所用之物，業據被告供承在卷，應依刑法
    第38條第1 項第2 款規定，宣告沒收。
四、被告經合法傳喚，無正當理由不到庭，爰不待其陳述，逕行
    判決。
據上論結，應依刑事訴訟法第369 條第1 項前段、第364 條、第
371 條、第299 條第1 項前段，刑法第28條、第56條、第320 條
第1 項、第38條第1 項第2 款，罰金罰鍰提高標準條例第1 條前
段，判決如主文。
本案經檢察官郭振昌到庭執行職務。
中    華    民    國    95    年    2     月    27    日
                  刑事第一庭    審判長法  官  郭雅美
                                      法  官  簡志瑩
                                      法  官  莊崑山
以上正本證明與原本無異。
不得上訴。
中    華    民    國    95    年    3     月    1     日
                                      書記官  張文斌
附錄本案論罪科刑法條：
刑法第320條第1項：
意圖為自己或第三人不法之所有，而竊取他人之動產者，為竊盜
罪，處五年以下有期徒刑、拘役或五百元以下罰金。


司法院資訊處製作；財團法人民間司法改革基金會備份。
